【裁判字號】    94,訴,2070
【裁判日期】    950914
【裁判案由】    毒品危害防制條例
【裁判全文】
臺灣彰化地方法院刑事判決              94年度訴字第2070號
公  訴  人  臺灣彰化地方法院檢察署檢察官
被      告  丙○○
指定辯護人  本院公設辯護人  丁○○
上列被告因違反毒品危害防制條例，經檢察官提起公訴（九十四
年度偵續字第二九號、九十四年度偵字第八○二一號），本院判
決如下：
    主    文
丙○○轉讓第一級毒品，累犯，處有期徒刑壹年肆月。
其餘被訴部分均無罪。
    犯罪事實
一、丙○○前因施用第二級毒品案件，經臺灣臺中地方法院沙鹿
    簡易庭以九十年度沙簡字第二八一號判決，判處有期徒刑六
    月，得易科罰金確定，已於民國九十一年五月二十一日易科
    罰金而執行完畢。惟丙○○仍不思悔改，其明知海洛因業經
    毒品危害防制條例列為第一級毒品管制，依法係不得轉讓，
    然其於九十三年六月間某日，在乘坐友人庚○○所駕駛之自
    用小客車，行經彰化縣彰化市某處時，竟基於轉讓第一級毒
    品海洛因之犯意，於車上交付價值約新台幣（下同）五百元
    之海洛因一小包，以供庚○○無償施用。嗣於九十三年六月
    二十七日下午五時許，庚○○開車載丙○○前往其友人己○○位於彰化縣彰化市○○路一八九巷六弄一號三樓之住處時
    ，遇警員持搜索票前往搜索而查獲，警方當場扣得與轉讓海
    洛因無關之毒品、施用工具及其等彼此聯繫使用之行動電話
    （包括安非他命七包、海洛因五包、塑膠空袋四個、塑膠鏟
    管一支、注射針筒一支、門號0000000000號行動
    電話一支等物）。
二、案經彰化縣警察局鹿港分局報請台灣彰化地方法院檢察署檢
    察官偵查起訴。
    理    由
壹：有關於證據能力部分：
  (一)按被告以外之人（包括證人、鑑定人、告訴人、被害人及共
    同被告等）於檢察事務官、司法警察官或司法警察調查中所
    為之陳述，與審判中不符時，其先前之陳述具有較可信之特
    別情況，且為證明犯罪事實存否所必要者，得為證據，刑事
    訴訟法第一百五十九條之二定有明文。所謂「前後陳述不符
    」之要件，應就前後階段之陳述進行整體判斷，以決定其間
    是否具有實質性差異，惟無須針對全部陳述作比較，陳述之
    一部分有不符，亦屬之。而所謂「較可信之特別情況」之情
    形，亦應就前後陳述時之各種外部情況進行比較，以資決定
    何者外部情況具有可信性。本件證人庚○○於警詢中及本院
    審理時之供述，雖有前後部分陳述不符之情形，惟本院審酌
    其於警詢之證述距案發日較近，當時記憶自較深刻，可立即
    反應所知，不致因時隔日久而遺忘案情；且較無來自被告或
    其他成員同庭在場之壓力而出於虛偽不實之指證，或事後串
    謀而故為迴護被告之機會，是認證人庚○○於警詢中所為之
    陳述，客觀上應具有較可信之特別情況，且亦為證明犯罪事
    實存否所必要，依上揭規定，其於警詢中之證言自得為證據
    ，而有證據能力。
  (二)其餘後述所引用之供述證據及非供述證據，經本院所指定之
    辯護人閱卷後，公訴人、被告及辯護人均同意全部證據之證
    據能力，此部分證據能力均無疑義。
貳：有罪部分之事實認定及論罪科刑：
一、訊據被告丙○○矢口否認有何轉讓海洛因之犯行，辯稱：伊
    不曾轉讓海洛因予證人庚○○云云，另辯護意旨略以：證人
    庚○○於警詢時曾供稱向綽號「阿龍」之男子拿取海洛因，
    於偵訊時稱曾向被告拿一次，於審理時又以不確定口氣稱不
    是很記得了等語，是其指述情節非無可議，不能僅憑證人庚○○之指述即認定被告有轉讓海洛因之情節等語。經查：證
    人庚○○於九十四年十月五日在偵訊時具結後證稱：被告在
    為警查獲的那個月有給我海洛因一次，是在我載她的路途中
    ，在彰化市○○路上，我一邊開車，她一邊給我，大概是五
    百元的量，只夠我注射一次等語（見九十四年度偵續字第二
    九號卷宗第五十一頁），另於本院審理時證稱：「前二星期
    我遇到我朋友，被告在我朋友那裡，被告說她的機車被偷了
    ，她又懷有身孕，要請我朋友載她去報警，但是我朋友沒有
    車子，所以是我載被告去報警，在路上被告好像有拿海洛因
    請我」、「那次好像是我在開車叫被告拿給我的。那時被告
    沒有馬上下車，她拿海洛因給我…當時車子還在開」、「我
    載她到目的地才施用海洛因」、「（被告問：我有沒有給你
    海洛因？）答：印象中只有那一次」等語。以上情觀之，證
    人庚○○於本院審理時雖係以不確定口吻「好像有」這件事
    ，但對於轉讓過程之陳述實已十分詳細，且與其在偵訊時證
    詞相互符合，兼以被告與證人庚○○本為好友關係，被告為
    警查獲當日也是由證人庚○○開車帶被告至查獲地點，是以
    證人庚○○應無任意設詞攀誣被告之理，其在本院審理時不
    願以肯定、明確口吻陳述，顯係礙於被告在場之人情壓力，
    此外，被告該次為警查獲後，亦因施用海洛因犯行遭判刑確
    定，有臺灣臺中地方法院九十三年度訴字第二九三八號宣示
    判決筆錄在卷可稽，衡以毒品施用者偶爾相互提供、分享毒
    品之情形並非少見，益徵證人庚○○證稱被告曾轉讓海洛因
    供伊施用一節，堪以採信。至證人庚○○於警詢時證稱伊曾
    向綽號「阿龍」之男子購入海洛因等情，與伊證稱被告曾轉
    讓海洛因給伊等情，並不衝突，辯護意旨執此質疑證人庚○○證詞之憑信性，則非可採。綜上，被告轉讓海洛因予證人
    庚○○之事證明確，此部分犯行堪以認定。
二、核被告轉讓第一級毒品海洛因予證人庚○○之所為，係犯毒
    品危害防制條例第八條第一項之轉讓第一級毒品罪。本案被
    告行為後，刑法關於累犯之規定已經修正，並自九十五年七
    月一日開始施行。修正前刑法第四十七條原規定：「受有期
    徒刑之執行完畢，或受無期徒刑或有期徒刑之執行而赦免後
    ，五年以內再犯有期徒刑以上之罪者，為累犯，加重本刑至
    二分之一。」，修正後第四十七條第一項改為：「受徒刑之
    執行完畢，或一部之執行而赦免後，五年以內故意再犯有期
    徒刑以上之罪者，為累犯，加重本刑至二分之一」。查被告
    前因施用第二級毒品案件，經臺灣臺中地方法院沙鹿簡易庭
    以九十年度沙簡字第二八一號判決判處有期徒刑六月，得易
    科罰金確定，已於九十一年五月二十一日易科罰金而執行完
    畢等情，有台灣高等法院被告全國前案紀錄表在卷可稽，而
    被告本案所犯係故意為之，依修正前後規定均應論以累犯，
    結果並無不同，按新法第二條第一項前段規定，仍應適用修
    正前之規定。爰審酌被告轉讓海洛因之次數僅為一次，所轉
    讓海洛因之價值僅約五百元，其與證人庚○○平日為朋友關
    係，均有施用毒品海洛因之慣行，及被告矢口否認轉讓海洛
    因之犯後態度等一切情狀，量處如主文所示之刑，以示儆懲
    。
三、扣案之黑色女用皮包，及皮包內所裝之安非他命七包（合計
    毛重十‧一八公克）、削尖鏟管一支、塑膠空袋九個等物，
    據被告供承為其個人所有，但被告本身有施用安非他命及海
    洛因之慣行，其在本次為警查獲後亦因施用安非他命、海洛
    因之犯行經檢察官提起公訴，並由臺灣臺中地方法院以九十
    三年度訴字第二九三八號宣示判決筆錄就其施用第一、二級
    毒品罪，各判處有期徒刑七月，並定應執行刑一年在案，是
    以上述扣案物，應係被告所有而供其本身施用毒品所使用之
    物，與其轉讓毒品之犯行無關，爰不予宣告沒收（上開安非
    他命七包部分，已在臺灣臺中地方法院九十三年度訴字第二
    九三八號一案中宣告沒收）。至扣案之行動電話一支，被告
    證稱為其個人所有，但無證據顯示與被告轉讓海洛因予證人
    庚○○之犯行有何相關，是不予宣告沒收。另現場查獲之海
    洛因五包（含在被告皮包內查獲之海洛因一包，及在客廳地
    上查獲之海洛因一包，合計淨重為二‧九七公克，有法務部
    調查局鑑定通知書附卷可憑），其皮包內之四包海洛因應係
    被告所有（詳如後述），但無法證明與被告轉讓海洛因之犯
    行有關，而另一包海洛因究係何人所有，據在場之被告、證
    人庚○○、己○○、甲○○等人供述均非其個人所有，而此
    部分尚無法證明與被告轉讓海洛因予證人庚○○之犯行有何
    相關，故亦不予宣告沒收，均附此敘明。
：無罪部分之理由：
一、公訴意旨另以：被告基於販賣第一、二級毒品海洛因及安非
    他命之概括犯意，於下列時、地販賣海洛因及安非他命：
    販賣海洛因予證人己○○部分：於九十三年六月二十七日
      下午七時許，由證人己○○以電話號碼門號000000
      0000號，撥打被告所使用之號碼000000000
      0號行動電話，雙方約在彰化縣彰化市○○路「一點紅Ｋ
      ＴＶ」，由證人己○○以一千元向被告購買海洛因。證人
      己○○再於同日下午十一時許，以「快樂ＫＴＶ」之電話
      （○四）0000000號與被告聯絡，相約在彰化縣彰
      化市○○路與彰南路交岔口附近之「快樂ＫＴＶ」，由證
      人己○○向被告購買一千元之海洛因。嗣於九十三年六月
      二十八日下午五時許，證人己○○在其租屋處（即彰化縣
      彰化市○○路一八九巷六弄一號三樓）內，又以五百元之
      代價向被告購買海洛因一小包。
    販賣海洛因、安非他命予證人甲○○部分：證人甲○○於
      九十三年三月至六月間，分別在彰化縣彰化市○○路○路
      邊、彰化縣彰化市○○路一八九巷六弄一號三樓內（即己○○租屋處）等地點，向被告以每一小包海洛因或安非他
      命一千元或五百元不等之代價，購買海洛因三次，安非他
      命二次。
    販賣海洛因予證人戊○○部分：證人戊○○係證人甲○○
      之夫，為幫助其妻戒除毒癮，乃配合警方辦案，於九十三
      年六月二十八日下午五時許，在彰化縣彰化市○○路一八
      九巷六弄一號三樓證人己○○租屋處內，佯裝欲向被告購
      買海洛因，被告即先將少許海洛因交予證人戊○○試用，
      證人戊○○試用後，表示須下樓至車裡拿錢，隨即開門讓
      警察進入，當場在被告所使用之黑色皮包內，查扣安非他
      命七包（共重十點一八公克）、海洛因四包、門號000
      0000000號行動電話一具、使用過海洛因空袋四個
      、塑膠鏟管一支，另在現場客廳茶几旁，查扣海洛因一包
      （連同上開四包海洛因，共淨重二點九六公克）、注射針
      筒一支等物，證人戊○○則乘隙離開。
    公訴人認被告上開販賣毒品予證人己○○、甲○○及戊○○
    之犯行，係犯毒品危害防制條例第四條第一項、第二項之販
    賣第一、二級毒品罪等語（起訴書雖未引用毒品危害防制條
    例第四條第二項販賣第二級毒品之條文，但犯罪事實欄已敘
    及此部分之事實，嗣公訴人再以補充理由書敘明販賣安非他
    命部分亦在起訴範圍內，從而本院自應予以審理）。
二、按犯罪事實應依證據認定之，無證據不得認定犯罪事實；又
    不能證明被告犯罪者，應諭知無罪之判決，刑事訴訟法第一
    百五十四條第二項、第三百零一條第一項分別定有明文。次
    按事實之認定，應憑證據，所謂證據，須適於為被告犯罪事
    實之證明者，始得採為斷罪資料，如未能發現相當證據，或
    證據不足以證明，自不能以推測或擬制之方法以為裁判基礎
    ；又認定不利於被告之事實，須依積極證據，苟積極證據不
    足為不利於被告事實之認定時，即應為有利於被告之認定，
    更不必有何有利之證據，最高法院五十三年臺上字第二七五
    ０號、三十年上字第八一六號、四十年臺上字第八六號分別
    著有判例可資參照。公訴人認被告涉有前揭犯嫌，係以證人
    己○○、甲○○、戊○○、庚○○之證詞，及搜索票、搜索
    扣押筆錄及扣押物品目錄表、毒品初步檢驗報告單、法務部
    調查局鑑定通知書、現場圖、現場照片及扣案物為其主要論
    據。惟訊據被告堅決否認有販賣海洛因予證人己○○、甲○○、戊○○之犯行，辯稱：伊與證人甲○○因機車失竊案件
    互有嫌隙，證人甲○○與戊○○為夫妻關係，其二人之證詞
    有偏頗之虞，不可採信，伊不知證人己○○何以指證伊販賣
    海洛因，並要求與該三位證人對質等語。經查：
    證人己○○於九十三年六月二十九日偵訊時，具結後證稱
      ：「（問：你所施用海洛因的來源？）答：向丙○○買的
      。第一次是在九十三年六月二十七日晚上七點多，我以0
      000000000號打丙○○0000000000號
      向她說我要買海洛因一千元，並約好時間、地點，她在當
      日晚上八點左右，到我工作地點彰化市○○路一點紅ＫＴ
      Ｖ，交給我一包海洛因，我當場交給他一千元。第二次是
      在同一天晚上，我以0000000000打丙○○00
      00000000號向她說我要買海洛因一千元，並約好
      時間、地點，她在九十三年六月二十八日凌晨零時許，到
      我另一工作地點彰化市○○路和彰南路交叉路口附近之快
      樂ＫＴＶ，交給我一包海洛因，我當場交給她一千元。那
      兩次都是庚○○開他自己的車子載丙○○拿海洛因去給我
      」等語（見九十三年度偵字第四八六三號卷宗第十三頁）
      ，復於九十四年九月二十三日偵訊時，具結後證稱：「（
      查獲）那天我有向被告買五百元的海洛因，所以我總共買
      過三次」等語（見九十四年度偵續字第二九號卷宗第三十
      八頁）。而警方在被告所持黑色皮包內查獲之門號000
      0000000號諾基亞牌行動電話一支，被告坦承確為
      其個人使用，並有和信電訊股份有限公司所提供之客戶基
      本資料一紙在卷可稽（見九十三年度偵字第四八六三號卷
      宗第四十一頁），惟觀諸該門號之通聯紀錄，於九十三年
      六月二十七日下午七時前後（即自同日下午六時起，至八
      時止）及同日下午十一時前後（即自同日下午九時至翌日
      凌晨一時止），均無與證人己○○所稱「0000000
      000」號聯絡之紀錄（相關通聯紀錄參見九十三年度偵
      字第五十三頁至五十四頁），嗣證人己○○於九十四年十
      月二十八日偵訊中作證稱，又改稱：我可能是向同事借電
      話打…借別人的電話不見得知道他的號碼…有些事情我不
      太清楚，但我真的有向她（指被告）購買毒品云云（見九
      十四年度偵續字第二九號卷宗第六十八頁），惟檢察官提
      示上述段期間內曾與被告所持行動電話聯絡之二通可疑電
      話（號碼分別為0000000000號及《○四》00
      00000號），使證人己○○辨認是否當時以該二支電
      話與被告聯繫毒品交易，但證人己○○均答稱沒有印象等
      語（見九十四年度偵續字第二九號卷宗第六十八頁）。綜
      觀上情，證人己○○在為警查獲後二日證述其聯絡海洛因
      交易所使用之行動電話，應係在記憶較為清晰時所為之陳
      述，但無法與客觀之通聯紀錄吻合，而在案發後一年四月
      後又陳稱當時可能使用別人之電話聯絡云云，後者是否與
      實情相符，已有可疑，且證人己○○始終未承認使用00
      00000000號及（○四）0000000與被告聯
      絡，公訴人逕以通聯紀錄顯示上開電話曾分別出現在證人
      己○○所陳述之交易時間內，遽認此二支電話係證人己○○當時與被告聯絡毒品交易時所使用之電話，似嫌速斷。
      而證人己○○經本院合法傳喚後，並未遵期到庭作證，本
      院復囑警拘提之，亦拘無所獲，是在證人己○○未能到庭
      接受交互詰問之情形下，實難僅憑其在偵訊時具有瑕疵之
      上開指述，對被告作出不利之認定。是以公訴人起訴被告
      販賣海洛因予證人己○○等情，證據不足，難以證明。
    證人甲○○於九十三年十二月九日偵訊時，具結後證稱：
      「我跟她（被告）買過海洛因二、三次或三、四次，安非
      他命買過一次，時間均在今年三、四月左右，地點有一次
      在彰化市○○路○路邊買海洛因，金額一千元，另一次在
      我室友己○○的租屋處彰化市○○路一八九巷六弄一號三
      樓買海洛因，金額我忘了，大概五百或一千…還有一次在
      中華路上丙○○朋友的住處裡，五百元買海洛因，五百元
      買安非他命」等語（見九十三年度偵字第四八六三號卷宗
      第七十二頁），又於九十四年九月二十三日在偵訊時具結
      後證稱：「（問：你曾向被告買過毒品？）答：有，安非
      他命買二次，買海洛因三次，時間不一定，好像是在九十
      三年的四、五、六月間，都是在己○○的處所、中華路路
      邊和附近、彰化市○○路橋附近。海洛因一次都買一千元
      ，安非他命買過五百或一千元」等語（九十四年度偵續字
      第二九號卷宗第三十八頁）。此外，卷內並無證人甲○○
      具體陳述與被告進行毒品交易之筆錄。然觀諸上述二次偵
      訊證詞，證人甲○○對於毒品交易之金額，前後供述並非
      全然一致（第一次證稱其以五百元或一千元購買海洛因及
      以五百元購買安非他命等語，第二次卻證稱海洛因都是以
      一千元購買，而安非他命係以五百或一千元購買等語），
      對於毒品交易地點之說明也不盡相同（第一次只提到在己○○之租屋處，及中華路上某不詳人士之住處等地點，第
      二次另供稱在彰化市○○路橋附近、中華路路邊和附近）
      ，且兩次作證均未詳細描述購買海洛因、安非他命之時間
      ，及聯絡方式等交易過程，復無其他通聯紀錄或監聽譯文
      可資參佐，而證人甲○○經本院合法傳喚後，並未遵期到
      庭作證，本院復囑警拘提之，亦拘無所獲，是在證人甲○○未能到庭接受交互詰問之情形下，實難僅憑其在偵訊時
      具有瑕疵之上開指述，對被告作出不利之認定。公訴人起
      訴被告三次販賣海洛因、二次販賣安非他命予證人甲○○
      等情，證據不足，難以證明。
    警方在現場所查扣之黑色女用皮包（含皮包內所裝之安非
      他命七包、削尖鏟管一支、塑膠空袋九個、行動電話一支
      等物），被告均坦承為其個人所有，卻獨否認黑色包包內
      所裝之海洛因為其所有，而推稱係證人庚○○在車上臨時
      寄放在其皮包內云云，然觀諸查獲之海洛因乃放置在鐵製
      珠寶盒內，證人庚○○於本院審理中作證時，堅稱海洛因
      本來就是被告持有，才會放在女性用之珠寶盒內等情，衡
      情應可採信，且證人戊○○係為配合警方辦案，以購買海
      洛因為由與被告相約至查獲現場（詳如後述），是以被告
      前往證人己○○住處之目的，本係欲販賣海洛因予證人戊○○，是以在黑色皮包內查獲之毒品海洛因應係被告所有
      無誤。惟按：行為人如原即具有販毒營利之決意，雖遭警
      設計誘捕致實際上不能完成毒品交易時，因行為人原即具
      有販賣毒品之意思，客觀上又已著手於販賣之行為，自應
      成立販賣毒品未遂罪。苟行為人原本無販毒營利之意思，
      因調查犯罪人員之引誘或教唆始起意販賣，則為學理上所
      謂「陷害教唆」，即不能認成立販賣毒品罪，而加以處罰
      ，此有最高法院九十二年度台上字第四五二七號判決可資
      參照。經查：證人戊○○於偵訊時具結後證稱：「（問：
      當天情形如何？）答：我早上打電話給王榮健，王榮健是
      警察，曾經拿搜索票來查甲○○的毒品，王榮健有留電話
      給我，我想幫甲○○戒毒，所以才想找出賣毒是何人。據
      我所知，甲○○都向一個叫『開心』（被告於本院審理時
      坦承其綽號為『開心』無訛）的女生買毒品，我曾在皮夾
      內看到『開心』的電話，所以我打電話給『開心』表示要
      向他買毒品，電話中我先向他表示買毒品，她一口答應，
      但沒約時間，接著我打電話問王榮健什麼時候有空，可以
      一起去查，之後我才又向『開心』約在當天下午五點，同
      時約在己○○家交易…當時，我先到己○○家等，等到『
      開心』進去我才進去，進到己○○家，看到他們已交易完
      成。己○○將海洛因施打在手上的過程。因為我要買半錢
      的量比較多，且丙○○表示有不同貨色，可以比較，所以
      我試打一支，當時她已從裙子的裡面拿出海洛因，我表示
      要去拿錢，就開公寓大門讓警察進來，當時警察已在二、
      三樓等，開門之後我就離開了」等語（見九十四年度偵續
      字第二九號卷宗第二十四頁），而證人即警員王健榮於本
      院審理時具結後，亦證稱：「當初我們去搜索一個證人，
      那個證人說他的太太也有施用毒品的習慣，他的太太的同
      事也有施用毒品，他們跟一名女子買海洛因，他不知道那
      個女子的姓名及住處，但他知道那個女子會到他太太同事
      那裡去交易，所以我們就以屋主為對象聲請搜索票。那個
      證人跟我們聯絡，就說進屋會打電話跟我們聯絡，叫我們
      在外面埋伏」、「證人當時只有說他可以將被告約出來，
      他沒有說用什麼方法約被告出來。他只有說我們只要有聲
      請搜索票，一定可以抓到人」等語，參照上述證人戊○○
      及證人王健榮之證詞，證人王榮健所述之「證人」，應係
      指戊○○，而證人戊○○確實是配合警方辦案而查獲被告
      。然證人戊○○證稱「以購買海洛因為由誘使被告出面，
      並當場試用海洛因」一節，雖據證人庚○○於警詢時證述
      確有看到證人戊○○試用、購買毒品之經過情形無訛（參
      見證人庚○○之警詢筆錄，附於警卷第十七頁），而堪以
      認定被告於查獲當天前往證人己○○住處之目的，係為了
      與證人戊○○進行海洛因交易，惟證人乙○○○○已證稱
      不知道證人戊○○是用什麼方式約被告出面，則被告販賣
      海洛因予證人戊○○之犯意，究係基於證人戊○○引誘或
      教唆而挑起（即學理上說稱「陷害教唆」），或自始即具
      有販賣之動機，因未見證人戊○○於警、偵訊時具體描述
      ，尚無法得悉，而證人戊○○經本院合法傳喚後，並未遵
      期到庭作證，本院復囑警拘提之，亦拘無所獲，是在證人
      戊○○未能到庭接受交互詰問之情形下，就前揭最高法院
      九十二年度台上字第四五二七號判決所指被告販賣毒品意
      思形成之過程，即無法證明，實難僅憑證人戊○○在偵訊
      時所陳述內容，而作出對被告不利之認定，是以公訴意旨
      以被告曾在警方查獲當天販賣海洛因予證人戊○○一節，
      亦嫌速斷。
    綜上，公訴人起訴被告販賣第一級毒品海洛因予證人己○○
    、甲○○、戊○○，及犯販賣第二級毒品安非他命予證人甲○○之部分，均尚未達一般人均不致有所懷疑，而得以確信
    其為真實之程度，此外，復查無其他積極證據，足認被告確
    有公訴人所指述之販賣海洛因、安非他命之犯行，依前揭刑
    事訴訟法第一百五十四條第二項、第三百零一條第一項之規
    定，及最高法院判例意旨所揭示「無罪推定」之原則，應諭
    知被告無罪之判決。
據上論斷，應依刑事訴訟法第二百九十九條第一項前段、第三百
零一條第一項，毒品危害防制條例第八條第一項，刑法第二條第
一項前段、第十一條前段、（修正前）第四十七條，判決如主文
。
本案經檢察官莊佳瑋到庭執行職務。
中    華    民    國  九十五  年    九    月  十四    日
                  刑事第二庭    審判長法  官  許旭聖
                                      法  官  簡婉倫
                                      法  官  黃玉齡
以上正本證明與原本無異。
如不服本判決，應於判決送達後10日內，向本院提出上訴狀（須
附繕本）。
中    華    民    國  九十五  年    九    月  十四    日
                                      書記官  林怡吟
附錄本案論罪科刑法條全文：
毒品危害防制條例第8條
轉讓第一級毒品者，處1年以上7年以下有期徒刑，得併科新臺
  幣1百萬元以下罰金。
轉讓第二級毒品者，處6月以上5年以下有期徒刑，得併科新臺
  幣70萬元以下罰金。
轉讓第三級毒品者，處3年以下有期徒刑，得併科新臺幣30萬
  元以下罰金。
轉讓第四級毒品者，處1年以下有期徒刑，得併科新臺幣10萬
  元以下罰金。
前四項之未遂犯罰之。
轉讓毒品達一定數量者，加重其刑至二分之一，其標準由行政
  院定之。


司法院資訊處製作；財團法人民間司法改革基金會備份。
